臺灣基隆地方法院刑事判決　　　　　　　100年度易字第293號
公　訴　人　臺灣基隆地方法院檢察署檢察官
被　　　告　賴文聖
上列被告因違反毒品危害防制條例案件，經檢察官提起公訴（10
0年度偵字第2515號、100年度毒偵字第1293號），被告於本院準
備程序中就被訴事實為有罪之陳述，經本院告知被告、檢察官簡
式審判程序意旨，並經被告、檢察官同意後，本院裁定改依簡式
審判程序審理、判決如下：
    主  文
賴文聖施用第二級毒品，累犯，處有期徒刑月，如易科罰金，
以新臺幣壹仟元折算壹日；扣案之第二級毒品安非他命壹小包（
含包裝袋，毛重零點壹貳公克）沒收銷燬之，吸食器貳個及塑膠
盒壹個均沒收之。
    事  實
一、賴文聖前因竊盜案件，經本院於民國93年9月27 日以93年度
    基簡字第789號判處有期徒刑4月確定，於93年12月14日易科
    罰金執行完畢；又因竊盜案件，經本院於94年1月17日以93
    年度訴字第889號判處有期徒刑6月確定，於94年4 月11日易
    科罰金執行完畢；再因施用毒品案件，經法院裁定送觀察、
    勒戒後，認無繼續施用毒品之傾向，並於95年7月4日釋放出
    所，亦經臺灣基隆地方法院檢察署檢察官以95年度毒偵字第
    1082號為不起訴處分確定；復因施用第二級毒品、贓物案件
    ，各經本院以96年度基簡字第846號判處有期徒刑4月、96年
    度基簡字第599號判處有期徒刑4月確定，上開二罪經本院96
    年度聲字第566號裁定合併定其應執行刑為有期徒刑6月確定
    ，並於97年1月4日易科罰金執行完畢。其復於96、97年間，
    因施用第一、二級毒品等案件，各經本院96年度訴字第1099
    號判處應執行有期徒刑8月、本院97年度易字第263號判處有
    期徒刑5 月確定；其另於97年間，因施用毒品等案件，經本
    院97年度訴字第278號判處應執行有期徒刑9月，經當事人不
    服提起上訴，亦經臺灣高等法院以97年度上訴字第286 號判
    決上訴駁回確定；嗣上開三案件之罪刑，經臺灣高等法院97
    年度聲字第2867號裁定合併定其應執行刑為有期徒刑1 年10
    月確定，其於97年8 月15日入監執行。其再於97年間，因施
    用毒品件，經本院97年度基簡字第1383號判處有期徒刑3 月
    確定，與上開徒刑執行併接續執行，嗣經本院99年度聲字第
    519號裁定假釋中付保護管束，並於99年5月19日縮刑假釋並
    交付保護管束出監，並於99年7 月21日縮刑期滿且保護管束
    亦期滿，其所餘刑期內未經撤銷假釋，其未執行之刑，以已
    執行論（構成累犯）。
二、詎賴文聖諭仍不知戒絕毒癮，明知甲基安非他命、安非他命
    業經公告列為毒品危害防制條例第2 條第2項第2款之第二級
    毒品，不得非法持有、施用，仍未戒除施用毒品之習性，於
    上開觀察、勒戒後，認無繼續施用毒品之傾向放出所及其施
    用毒品案件，各經上開法院判處上揭有期徒刑確定後5 年內
    ，竟基於施用第2 級毒品甲基安非他命犯意，於100年5月31
    日早上7、8時，在基隆市○○區○○路167之2號12樓住處，
    以第2 級毒品甲基安非他命置放在玻璃球內，用火燒烤以吸
    食其所生煙霧之方式，施用第2 級毒品安非他命1 次。嗣於
    100年6月1 日晚上10時15分許，在基隆市○○路20號前，因
    其騎乘車牌號碼LR5-721 號重型機車行駛，遇警路檢而神色
    行跡可疑，為警攔停盤查，始發現其為列管毒品人口，其於
    偵查機關尚不知孰為犯人時，主動向現場警員承認伊有施用
    第二級毒品，且持其所有供己施用第二級毒品之置於1 個塑
    膠盒內之甲基安非他命1包（毛重0.12公克許）及吸食器2個
    ，並主動取出上開物品供警方扣案，自首而願接受裁判，並
    經其同意後，警方採集尿液送驗結果，其尿液中呈中呈現毒
    品安非他命、甲基安非他命陽性反應，始查悉上情。
三、案經基隆市警察局第一分局報請臺灣基隆地方法院檢察署檢
    察官偵查起訴。
    理  由
壹、程序方面
一、按除被告所犯為死刑、無期徒刑、最輕本刑為三年以上有期
    徒刑之罪或高等法院管轄第一審案件者外，於法院行準備程
    序進行中，被告先就被訴事實為有罪之陳述時，審判長得告
    知被告簡式審判程序之旨，並聽取當事人、代理人、辯護人
    及輔佐人之意見後，裁定進行簡式審判程序；且受命法官行
    準備程序，與法院或審判長有同一之權限；又簡式審判程序
    之證據調查，不受刑事訴訟法第159 條第1 項、第161 條之
    2 、第161 條之3 、第163 條之1 及第164 條至第170 條規
    定之限制，刑事訴訟法第273 條之1 第1 項、第279 條第2
    項前段、第273 條之2 分別定有明文。
二、查本件被告賴文聖所犯為死刑、無期徒刑、最輕本刑為三年
    以上有期徒刑以外之罪，且非高等法院管轄第一審之案件，
    其於本院100 年8月9日準備程序、審判程序就前揭被訴事實
    均為有罪之陳述（見本院卷第19至27頁），經本院告知當事
    人簡式審判程序之旨，並經當事人均同意後，本院認無不得
    或不宜改依簡式審判程序進行之處，爰依刑事訴訟法第273
    條之1第1項，裁定改依簡式審判程序，合先敘明。
貳、實體方面
一、上揭事實，業據被告賴文聖於本院100 年8月9日準備程序、
    審判程序供承不諱（見本院卷第19至27頁），且被告上開為
    警查獲時所採取之尿液，送經台灣尖端先進生技醫藥股份有
    限公司檢驗結果，其尿液中均呈現安非他命、甲基安非他命
    陽性反應，此有卷附之台灣尖端先進生技醫藥股份有限公司
    100年6月15日濫用藥物尿液檢驗報告、基隆市警察局第一分
    局偵辦毒品案件尿液檢體對照表（編號153 ）、基隆市警察
    局第一分局扣押物品清單、扣押筆錄、扣押物品目錄表、扣
    押物品收據、勘察採證同意書、證物照片6 張在卷可稽（見
    臺灣基隆地方法院檢察署100年度偵字第2515號卷，第9至13
    頁、第22頁、第24至25頁、第35頁、第40頁、第60頁），並
    有甲基安非他命1 包（毛重0.12公克許）、供己施用上開第
    二級毒品安非他命之吸食器2個、塑膠盒1個扣案可徵；扣案
    之甲基安非他命1 包（毛重0.12公克許），經警依台灣尖端
    先進生技醫藥股份有限公司製造之煙毒品檢驗包試劑初步檢
    驗結果：呈安非他命反應，亦有基隆市警察局第一分局南榮
    路派出所查獲涉嫌毒品危害防制條例案毒品初步鑑驗報告單
    1 紙在卷可佐（見同上偵卷第23頁），是被告自白與事實相
    符，足堪採信。又被告前因施用各經上開法院判處上揭有期
    徒刑確定之事實，有臺灣高等法院被告前案紀錄表1 份附卷
    可考。足徵被告經上開觀察勒戒釋放出所及各經上開法院判
    處上揭有期徒刑確定5 年內，再犯上揭毒品危害防制條例之
    罪，而事證明確，其有上開施用第二級毒品1 次之犯行，洵
    堪認定。
二、查安非他命、甲基安非他命係毒品危害防制條例第2條第2項
    第2 款所明定之第二級毒品，不得非法持有、施用。(一)核被
    告所為，係犯違反毒品危害防制條例第10條第2 項施用第二
    級毒品罪。(二)其施用上開第二級毒品前之持有毒品之低度行
    為，應為施用之高度行為所吸收，不另論罪。(三)又被告上開
    犯行於偵查機關尚不知孰為犯人時，主動向現場警員承認，
    並主動交出上開物品扣案，且自首而願接受裁判，有本件移
    送報告書、被告100 年6月2日警詢筆錄在卷可憑（見同上偵
    第1至8頁），是被告於訴追機關尚不知何人犯罪前，即向訴
    追機關主動坦承上開犯行，並自願接受裁判，已符合自首之
    要件，爰依刑法第62條前段規定，減輕其刑。(四)被告有如事
    實所示之犯罪科刑及執行情形，有卷附之臺灣高等法院被告
    前案紀錄表可稽，其於上開有期徒刑執行完畢後5 年內，再
    故意犯本件有期徒刑以上之罪，各為累犯，應依刑法第47條
    第1項規定，加重其刑，再依刑法第71條第1項規定刑有加重
    及減輕者，先加後減。(五)玆審酌被告前曾因施用毒品案件，
    經施以上開觀察勒戒釋放出所及各經上開法院判處上揭有期
    徒刑確定5年內，再犯上揭施用第二級毒品罪行，足見戒毒
    意志不堅，毒癮非淺，未能體悟施用毒品對自己、家人造成
    之傷害及社會之負擔，自屬可議，惟念其犯後坦承犯行，犯
    後態度良好，並有悔改決心，且施用毒品乃自戕行為，未對
    他人造成危害，及其施用次數、時間、犯罪之動機、目的、
    手段、品行、智識程度、職業、經濟情況不富裕等一切情狀
    ，爰量處如主文所示之刑，並諭知如易科罰金從輕以新臺幣
    1,000元折算1日之折算標準，以鼓勵有戒毒決心之被告，及
    時醒悟並戒絕毒癮，用啟自新。
三、至於扣案之第二級毒品安非他命1 小包（含包裝袋，因安非
    他命毒品附著於包裝上剝離不易，應將包裝之整體視為安非
    他命毒品、毛重零點壹貳公克）經警檢驗結果，確含有安非
    他命成分之事實，理由詳上所述，應依毒品危害防制條例第
    18條第1 項前段規定，不問屬於犯人與否，沒收銷燬之。另
    扣案之吸食器2個、塑膠盒1個，均係被告所有供施用第二級
    毒品所用之物，業據其供述在卷，爰依刑法第38條第1項第2
    款前段規定宣告沒收。至鑑驗耗用之安非他命既已滅失，自
    無庸宣告沒收銷燬，併此敘明。
據上論斷，應依刑事訴訟法第273 條之1第1項、第299條第1項前
段，毒品危害防制條例第10條第2項、第18條第1項前段，刑法第
11條、第47條第1項、第41條第1項、第38條第1項第2款前段、第
62條前段，判決如主文。
本案經檢察官曾淑婷到庭執行職務。
中    華    民    國    100   年   8      月    16    日
                  刑事第四庭  法  官    施添寶
以上正本證明與原本無異。
如不服本判決應於收受本判決後10日內向本院提出上訴書狀，並
應敘述具體理由，如未敘述上訴理由者，應於上訴期間屆滿後20
日內補提理由書狀於本院（均須按他造當事人之人數附繕本）「
切勿逕送上級法院」。告訴人或被害人如對於本判決不服者，應
具備理由請求檢察官上訴，其上訴期間之計算係以檢察官收受判
決正本之日期為準。
中    華    民    國    100   年   8      月    16    日
                              書記官    施鴻均
附錄本案判決論罪科刑法條
毒品危害防制條例第10條
施用第一級毒品者，處六月以上五年以下有期徒刑。
施用第二級毒品者，處三年以下有期徒刑。